臺灣高雄地方法院刑事判決
111年度審易字第25號
公  訴  人  臺灣高雄地方檢察署檢察官
被      告  黃耀陞



上列被告因竊盜案件，經檢察官提起公訴（110 年度偵字第2323
9 號、110 年度偵字第23240 號），被告於準備程序中，就被訴
事實為有罪之陳述，本院告知其簡式審判程序之旨，聽取當事人
意見後，改依簡式審判程序審理，茲判決如下：
    主  文
黃耀陞犯竊盜罪，累犯，處有期徒刑伍月，如易科罰金，以新臺
幣壹仟元折算壹日；又犯攜帶兇器竊盜罪，累犯，處有期徒刑捌
月。
    事  實
一、黃耀陞意圖為自己不法之所有，基於竊盜之犯意，於民國11
    0年8月24日18時1分許，行經高雄市○○區○○○路000號前，見
    李柏伭所有停放該處之車牌號碼000-0000號普通重型機車（
    下稱本案機車）上鑰匙未拔取（起訴書記載為李伯伭，業經
    公訴檢察官當庭更正），隨即發動電源而竊取之。嗣李柏伭
    發覺遭竊，報警處理，經警調閱監視錄影畫面，循線追查，
    始悉上情（本案機車業已發還李柏伭）。
二、黃耀陞意圖為自己不法之所有，基於攜帶兇器竊盜之犯意，
    於110年8月21日13時30分許，騎乘腳踏車行經李永迅位於高
    雄市○○區○○○路000巷00○0號住處前，拉搬李永迅所有放置該
    處之水溝蓋時，發現裝有鐵鍊，遂自褲子口袋內取出客觀上
    足為兇器使用之鉗子1支放置在旁備用，嗣徒手解開鐵鍊即
    搬運水溝蓋1個至上開腳踏車上逃離現場而竊取之，並載往
    劉柏成所經營資源回收場變賣，惟因劉柏成察覺有異拒絕並
    報警處理，經警調閱監視錄影畫面，循線追查，始悉上情（
    水溝蓋業已發還李永迅）。
三、案經李柏伭、李永迅訴由高雄市政府警察局林園分局報告臺
    灣高雄地方檢察署檢察官偵查起訴。
    理  由
壹、程序事項：
    本件被告黃耀陞所犯均係死刑、無期徒刑、最輕本刑為3年
    以上有期徒刑以外之罪，其於準備程序中就被訴事實為有罪
    之陳述，經法官告知簡式審判程序之旨，並聽取公訴人及被
    告之意見後，本院依刑事訴訟法第273條之1第1項之規定，
    裁定進行簡式審判程序。又本件係依前條規定行簡式審判程
    序，其證據調查依同法第273條之2所定原不受審判外陳述排
    除之限制；且檢察官及被告均對於卷內各項證據亦不爭執證
    據能力，復無事證顯示有何違法取得或類此瑕疵之情，故卷
    內所列各項證據，自均有證據能力，合先敘明。
貳、認定犯罪事實之理由：
    上揭犯罪事實，業據被告於本院審理中坦承不諱（見本院卷
    第31、41、43頁），其中事實一部分，核與證人即告訴人李
    柏伭於警詢之證述相符【見高雄市政府警察局林園分局高市
    警林分偵字第11072617300號卷（下稱警一卷）第5、7至8頁
    】，並有高雄市政府警察局林園分局扣押筆錄、扣押物品目
    錄表、贓物認領保管單、監視器翻拍光碟及照片在卷可佐【
    見警一卷第9至13、16至19頁】；又事實二部分，核與證人
    即告訴人李永迅、證人劉柏成於警詢之證述相符【見高雄市
    政府警察局林園分局高市警林分偵字第11072504500號卷（
    下稱警二卷）第5至6、8頁】，並有高雄市政府警察局林園
    分局扣押筆錄、扣押物品目錄表、贓物認領保管單、監視器
    翻拍光碟及照片在卷可佐【見警二卷第11至15、17至22頁】
    ，足認被告上開任意性自白，均核與事實相符，均可採信。
    本案事證明確，被告犯行均堪認定，俱應依法論科。
參、論罪科刑：
一、按刑法第321條第1項第3款之攜帶兇器竊盜罪，係以行為人
    攜帶兇器竊盜為其加重條件，此所稱之兇器，乃依一般社會
    觀念足以對人之生命、身體、安全構成威脅，而具有危險性
    之「器械」而言，其種類並無限制，且祇須行竊時攜帶此種
    具有危險性之兇器為已足，並不以攜帶之初有行兇之意圖為
    必要；亦即行為人攜帶兇器有行兇之可能，客觀上具有危險
    性，即為已足，至其主觀上有無持以行兇或反抗之意思，尚
    非所問（最高法院79年台上第5253號判例意旨參照）。查本
    案被告為本案犯行時，所持鉗子1支，為金屬材質，質地堅
    硬，倘持之朝人體攻擊，對人之生命、身體安全係足以構成
    威脅，顯為具有危險性之兇器，堪以認定。縱被告為本案犯
    行時，尚未使用上開鉗子作為犯罪工具，然考量被告於犯案
    時既隨身攜帶上開可資為兇器使用之物，衡情應有預備供行
    竊使用之意，是被告本案竊盜犯行，仍該當刑法第321條第1
    項第3款之攜帶兇器竊盜罪之構成要件。
二、論罪：
　　核被告所為，分別係犯刑法第320條第1項普通竊盜罪；及同
    法第321條第1項第3款之攜帶兇器竊盜罪。被告所犯上開2罪
    間，犯意各別，行為互殊，應予分論併罰。
三、累犯：
　　被告前因施用毒品案件，經本院以106年度簡字第265號判決
    判處有期徒刑6月確定，於107年9月9日執行完畢，並接續執
    行另案拘役55日，嗣於107年11月3日出監乙情，有臺灣高等
    法院被告前案紀錄表在卷可憑，是被告於前開執行完畢後5
    年內故意再犯本件有期徒刑以上之2罪，均為累犯（起訴書
    漏為論及累犯，應予補充）。而依司法院釋字第775號解釋
    ，依解釋文及理由之意旨，係認在法院認為個案應量處最低
    法定刑，又無法適用刑法第59條酌量減輕其刑規定之情形，
    始應依該解釋意旨裁量不予加重最低本刑，並宣告最低法定
    刑。而本案被告所犯均無上開大法官解釋意旨所指例外情事
    ，自應依刑法第47條第1項之規定均加重其刑。
四、量刑：
　　爰審酌被告正值青壯之年，已有多起竊盜前科（詳見臺灣高
    等法院被告前案紀錄表，累犯部分無重複評價），素行不佳
    。而被告不思以正當手段賺取財物，除恣意竊取本案機車外
    ，亦攜帶兇器任意竊取他人物品，顯見其法紀觀念淡薄，不
    知尊重他人之財產權益，且至今未賠償告訴人李柏伭及李永
    迅所受之損害，所為實屬不該。惟念其犯後已坦承犯行，態
    度尚可，其中犯罪所得本案機車及水溝蓋均已發還告訴人等
    【李柏伭、李永迅警詢筆錄、贓物認領保管單在卷可參（見
    警一卷第7至8、16頁，警二卷第6、17頁）】，對告訴人等
    所造成之損害已有降低；暨衡以其自稱之智識程度及家庭經
    濟生活狀況（涉及被告隱私，不予揭露，見本院卷第43頁）
    等一切具體情狀，分別量處如主文所示之刑，並就得易科罰
    金之刑，諭知如易科罰金之折算標準。
肆、沒收：
一、按犯罪所得已實際合法發還被害人者，不予宣告沒收或追徵
    ，刑法第38條之1第5項定有明文。被告所竊得如事實一所示
    本案機車1部、如事實二所示水溝蓋1個，分別經告訴人李柏
    伭及李永迅領回，有前引警詢筆錄及贓物認領保管單可證，
    則此部分犯罪所得已實際發還被害人，故不予宣告沒收。
二、次按供犯罪所用、犯罪預備之物或犯罪所生之物，屬於犯罪
    行為人者，得沒收之，刑法第38條第2項前段定有明文。未
    扣案之鉗子1支，雖為被告為事實二之竊盜犯行所用之物，
    然被告供稱上開物品非其所有，亦非屬違禁物，爰不予宣告
    沒收。
據上論斷，應依刑事訴訟法第273條之1第1項、第299條第1項前
段，判決如主文。
本案經檢察官鄭玉屏提起公訴，檢察官呂乾坤到庭執行職務。
中　　華　　民　　國　　111 　年　　3 　　月　　8 　　日
                  刑事第五庭    法　官  施君蓉
以上正本證明與原本無異。
如不服本判決應於收受判決後20日內向本院提出上訴書狀，並應
敘述具體理由。其未敘述上訴理由者，應於上訴期間屆滿後20日
內向本院補提理由書(均須按他造當事人之人數附繕本)「切勿逕
送上級法院」。
因疫情而遲誤不變期間，得向法院聲請回復原狀。
中　　華　　民　　國　　111 　年　　3 　　月　　8 　　日
                                書記官  陳建志
附錄本案論罪科刑法條全文：
【中華民國刑法第320條】
意圖為自己或第三人不法之所有，而竊取他人之動產者，為竊盜
罪，處 5 年以下有期徒刑、拘役或 50 萬元以下罰金。
意圖為自己或第三人不法之利益，而竊佔他人之不動產者，依前
項之規定處斷。
前二項之未遂犯罰之。

【中華民國刑法第321 條】
犯前條第1 項、第2 項之罪而有下列情形之一者，處6 月以上5
年
以下有期徒刑，得併科50萬元以下罰金：
一、侵入住宅或有人居住之建築物、船艦或隱匿其內而犯之。
二、毀越門窗、牆垣或其他安全設備而犯之。
三、攜帶兇器而犯之。
四、結夥三人以上而犯之。
五、乘火災、水災或其他災害之際而犯之。
六、在車站、港埠、航空站或其他供水、陸、空公眾運輸之舟、
車、航空機內而犯之。
前項之未遂犯罰之。